【裁判字號】    95,小上,45
【裁判日期】    950705
【裁判案由】    清償債務
【裁判全文】
臺灣桃園地方法院民事裁定              95年度小上字第45號
上  訴  人  甲○○
                        樓之5
被上訴人    聯邦商業銀行股份有限公司
法定代理人  乙○○
上列當事人間請求清償債務事件，上訴人對於民國95年3 月27日
本院桃園簡易庭94年度桃小字第1577號第一審小額民事判決提起
上訴，本院裁定如下：
    主  文
上訴駁回。
第二審訴訟費用新台幣壹仟伍佰元由上訴人負擔。
    理  由
一、上訴意旨略以：銀行信用卡申請書既為定型化契約，得因申
    請人申請、經銀行單方面核准而成立契約，則終止契約亦應
    得由當事人申請，經銀行核准而終止。上訴人於民國91年1
    月15日申請成為訴外人姚乾隆所持信用卡之附卡持有人，因
    而與被上訴人成立消費借貸與委任契約，嗣於91年12月間向
    被上訴人申請停止契約關係（申請停用信用卡附卡），又於
    92年3 月獲被上訴人核准停止使用，則兩造間之消費借貸與
    委任契約關係當然宣告終止。依照契約自由原則，是否終止
    雙方契約之各項責任，當依雙方當事人間之意思為斷，本件
    被上訴人既已核准上訴人之停用附卡及終止契約之申請，則
    被上訴人自不得於事後復要求上訴人對訴外人姚乾隆即正卡
    持有人所欠債務負連帶清償責任，否則即屬違反誠信及公平
    原則，亦有違上訴人之認知與兩造間之契約等語，爰依法請
    求撤銷原判決。
二、按對於小額程序之第一審裁判之上訴或抗告，非以其違背法
    令為理由，不得為之，民事訴訟法第436 條之24第2 項定有
    明文。而所謂違背法令，依同法第436 條之32第2 項準用同
    法第468 條、第469 條第1 款至第5 款，係指判決不適用法
    規或適用不當者，以及(一)判決法院之組織不合法，(二)依法律
    或裁判應迴避之法官參與裁判者，(三)法院於權限之有無辨別
    不當或違背專屬管轄之規定者，(四)當事人於訴訟未經合法代
    理者，(五)違背言詞辯論公開之規定者而言。而小額程序之上
    訴狀內應記載上訴理由，表明下列二款事項：即(一)原判決所
    違背之法令及其具體內容。(二)依訴訟資料可認為原判決有違
    背法令之具體事實。即上訴人應於上訴狀或理由書內應有具
    體之指摘，並揭示該法規之條項或內容，若係成文法以外之
    法則，應揭示該法則之旨趣，倘為司法院之解釋或最高法院
    之判例，則應揭示該判解之字號或其內容，上訴狀或理由書
    如未依此項方法表明者，即難認為已對原判決違背法令有具
    體之指摘，其上訴自難認為合法，故如僅就原審取捨證據任
    加指摘，並未具體指出原判決違背何等法規，其上訴即難認
    為合法，最高法院71年度台上字第314 號判例意旨可資參照
    。
三、本件上訴人係對於小額訴訟之第一審判決提起上訴，惟觀諸
    其上訴意旨，多係引用原審判決時之攻擊防禦方法作為上訴
    理由，並未具體指出原審判決有如何違背法令情事，更未指
    明原審判決所違反之法令條項或其內容以及依訴訟資料有何
    判決違背法令之具體事實，參照前開說明，自不得謂已合法
    表明上訴理由，從而本件上訴，顯難認為合法，應予駁回。
四、末按，法院為訴訟費用之裁判時，應確定其費用額，民事訴
    訟法第436 條之32第1 項準用第436 條之19第1 項定有明文
    。經查，本件上訴人應負擔之第二審訴訟費用確定為新台幣
    1,500 元，爰裁定如主文第二項所示。
五、依民事訴訟法第436 條之32第1 項、第2 項、第436 條之19
    第1 項、第444 條第1 項前段、第95條、第78條，裁定如主
    文。
中    華    民    國    95    年    7     月    5     日
                  民事第三庭  審判長法  官  潘進柳
                                    法  官  張益銘
                                    法  官  周玉
以上正本係照原本作成
不得抗告
中    華    民    國    95    年    7     月    5     日
                                    書記官  劉致芬


司法院資訊處製作；財團法人民間司法改革基金會備份。
